【裁判字號】    89,易,244
【裁判日期】    891213
【裁判案由】    竊盜
【裁判全文】
臺灣臺東地方法院刑事判決                          八十九年度易字第二四四號
    公  訴  人  臺灣臺東地方法院檢察署檢察官
    被      告  乙○○
右列被告因竊盜案件，經檢察官提起公訴（八十九年度偵字第八八七號），本院判決
如左：
    主  文
乙○○竊盜，處拘役伍拾日。
    事  實
一、乙○○於民國（下同）八十九年二月二十九日夜間十一時許，在臺東縣海端鄉崁
    頂村一鄰中福五號前，見甲○○酒醉及其所駕駛車號Ｔ三－一三四三號自用小客
    車鑰匙仍插在鑰匙孔內，認有機可乘，遂基於不法所有之犯意而下手竊取該自用
    小客車，得手後留供己用。嗣於八十九年四月十二日上午十一時許，在臺東縣海
    端鄉崁頂村內為警查獲。
二、案經臺東縣警察局關山分局報請臺灣臺東地方法院檢察署檢察官偵查起訴。
    理  由
一、訊據被告乙○○固坦承於右揭時地駕駛車號Ｔ三－一三四三號自用小客車等情不
    諱，惟矢口否認有竊盜犯行，辯稱：伊係向甲○○借車云云。經查：被告竊取自
    用小客車之犯罪事實，業據被害人甲○○迭於警訊中及本院審理時證述綦詳，其
    指稱：「因為當時我已經酒醉，睡在別人的房子，當我醉醒才知道車子被偷」（
    見警訊筆錄第一頁背面）「我沒有印象他有向我借車，太醉了，當時我車上還有
    我二個朋友，我與被告不熟」（見本院刑事卷第十四頁），參以被告於警訊時亦
    供稱：「我與甲○○不認識」（見警訊筆錄第四頁），是被告既與被害人不熟識
    ，且被害人當時已因酒醉而意識不清，何能借車予被告，又被告若是借車於事後
    亦會將車交還或告知被害人車之停放處所，然被告並未為上述行為，反而曾意圖
    逃避否認開車等情（見警訊筆錄第四頁），故被告所辯顯係卸責之詞，不足採信
    ，此外復有贓物領據乙紙附卷可稽，本件事證明確，被告犯行堪以認定。
二、核被告乙○○所為，係犯刑法第三百二十條第一項之竊盜罪。爰審酌被告行竊之
    手段、所生危害、所竊財物之價值及其犯後猶飾詞圖免，毫無悔意之態度等一切
    情狀，量處如主文所示之刑，以示懲戒。
三、按法院認為應科拘役、罰金或應諭知免刑或無罪之案件，被告經合法傳喚無正當
    理由不到庭者，得不待其陳述逕行判決。刑事訴訟法第三百零六條定有明文。此
    學理上所稱「缺席判決」之規定，乃在不牴觸憲法比例原則之要求下，為兼顧訴
    訟經濟之原則，使植基於正當法律程序所要求的被告最後陳述權（刑事訴訟法第
    二百九十條）之例外規定。查本案被告經本院二次合法傳喚，均無正當理由不到
    庭，本院認本案宜科處拘役之刑之案件，依前述說明，並無侵害被告訴訟上之辯
    護權及最後陳述權，爰不待其陳述逕行判決，附此敘明。
據上論斷，應依刑事訴訟法第二百九十九條第一項前段、第三百零六條，刑法第三百
二十條第一項，罰金罰鍰提高標準條例第一條前段，判決如主文。
中    華    民    國      八十九      年       十二      月      十三   日
                                臺灣臺東地方法院刑事庭
                                    法  官  廖  建  彥
右正本證明與原本無異。
如不服本判決，應於判決送達後十日內向本院提出上訴狀。（須附繕本）
「切勿逕送上級法院」
                                    書記官  陳  美  鄉
中    華    民    國      八十九      年       十二      月      十四   日
附記：
刑法第三百二十條第一項：
意圖為自己或第三人不法之所有，而竊取他人之動產者，為竊盜罪，處五年以下有期
徒刑、拘役或五百元以下罰金。


司法院資訊處製作；財團法人民間司法改革基金會備份。
